【裁判字號】    89,易,198
【裁判日期】    890308
【裁判案由】    竊盜
【裁判全文】
臺灣彰化地方法院刑事判決                          八十九年度易字第一九八號
    公  訴  人  臺灣彰化地方法院檢察署檢察官
    被      告  乙○○
右列被告因竊盜案件，經檢察官提起公訴（八十八年度偵字第一一０八五號），本院
判決如左：
    主  文
乙○○竊盜未遂，處有期徒刑貳月。
扣案鑰匙壹支，沒收。
    事  實
一、乙○○曾於民國八十七年十月間因竊盜案件，經本院於八十七年十二月二十四日
    判處有期徒刑二月，緩刑三年，於八十八年二月十九日確定，現仍於緩刑期間內
    ，又於八十八年三月間因竊盜未遂，經判處罰金二千元確定（已於八十八年九月
    二十日繳清罰金）。猶不知悔改，復意圖為自己不法之所有，於八十八年十一月
    二十六日下午六時十五分許，在彰化縣員林鎮○○街八巷十二號員林鎮圖書館前
    ，持其所有經扣案之機車鑰匙一支，打開被害人甲○○所有停放於該處之車牌號
    碼ＫＲＱ─０八八號機車之行李箱，著手行竊箱內財物，因行李箱內未放置有價
    值財物，而未遂，嗣為警當場查獲。
二、案經彰化縣警察局員林分局報請臺灣彰化地方法院檢察署檢察官偵查起訴。
    理  由
一、訊據被告乙○○對前揭事實，於警訊及偵、審中均坦承不諱，核與被害人甲○○
    指陳失竊情節相符，並經證人陳建銘於警訊中證述綦詳，雖被告在審理中曾辯稱
    ：行李箱原即打開，未以自備鑰匙打開ＫＲＱ─０八八號機車之行李箱云云，惟
    經查，前開機車之行李箱為警查獲時係被撬開，業據被害人甲○○供述在卷，且
    被告係當場打開行李箱時為証人陳建銘發覺而報警，亦據証人陳建銘於警訊中証
    述綦詳，又機車之行李箱係置於椅座下，豈可能無故掀開？故被告所辯顯係諉卸
    之詞，不足採信。本件被告犯罪事証明，其犯行堪以認定。
二、核被告所為，係犯刑法第三百二十條第三項、第一項之竊盜未遂罪。爰酌被告多
    次竊盜犯行，仍不知悔改及其犯罪動機、目的、手段、所生危害及犯罪後之態度
    等一切情狀，量處如主文所示之刑。扣案鑰匙一支之係被告所有，並供犯罪所用
    之物，業據被告坦承在卷，爰依刑法第三十八條第一項第二款規定宣告沒收。
據上論斷，應依刑事訴訟法第二百九十九條第一項前段，刑法第三百二十條第三項、
第一項、第三十八條第一項第二款，罰金罰鍰提高標準條例第一條前段，判決如主文
。
中      華      民      國      八十九      年    三      月    八      日
                                        臺灣彰化地方法院刑事第二庭
                                            法      官  王  紋  瑩
右正本證明與原本無異。
如不服本判決，應於送達後十日內向本院提出上訴狀( 須附繕本 )。
告訴人或被害人對於判決如有不服具備理由請求檢察官上訴者，其上訴期間之計算係
以檢察官收受判決正本之日期為準。
                                            法院書記官  鄭  秀  鑾
中      華      民      國      八十九      年    三      月    十      日
刑法第三百二十條
意圖為自己或第三人不法之所有，而竊取他人之動產者，為竊盜罪，處五年以下有期
徒刑、拘役或五百元以下罰金。
意圖為自己或第三人不法利益，而竊佔他人之不動產者，依前項之規定處斷。
前二項之未遂犯罰之。


司法院資訊處製作；財團法人民間司法改革基金會備份。
